【裁判字號】    95,訴,1052
【裁判日期】    950316
【裁判案由】    給付信用卡消費款
【裁判全文】
臺灣臺北地方法院民事判決              95年度訴字第1052號
原      告  中國信託商業銀行股份有限公司
法定代理人  乙○○
訴訟代理人  甲○○
被      告  丙○○
上列當事人間給付信用卡消費款事件，本院於民國九十五年三月
二日言詞辯論終結，判決如下：
    主  文
被告應給付原告新台幣陸拾肆萬零陸佰肆拾玖元及其中新台幣陸
拾參萬壹仟柒佰貳拾伍元自民國九十四年十月二十四日起至清償
日止，按週年利率20%計算之利息。
訴訟費用由被告負擔。
    事  實
甲、原告方面：
一、聲明：如主文所示。
二、陳述略稱：被告前於民國（下同）88年5月28日向原告請領
    VISA信用卡（卡號：0000000000000000），依約被告得於特
    約商店記帳消費，消費款項應於當期繳款截止日前全數交付
    ，或以循環信用方式繳款，如有違約，並應繳付違約金。查
    被告至94年10月23日止累計消費記帳新台幣（下同）640,64
    9元（消費款631,725元、循環利息8,924元）未為給付，依
    約被告除應給付前揭款項外，並應繳付自94年10月23日起至
    清償之日止，按年息20%計付之利息。為此，爰依信用卡契
    約提起本件訴訟，訴請被告給付如聲明所示。
三、證據：提出信用卡申請書、帳務明細、信用卡約定條款（上
    均影本）等件為證。
乙、被告方面：
    被告未提書任何書狀，惟據其於言詞辯論其日到場陳稱：就
    原告請求之金額無意見。
    理  由
甲、程序方面：
    按當事人得以合意定第一審管轄法院。但以關於由一定法律
    關係而生之訴訟為限。前項合意，應以文書證之，民事訴訟
    法第24條定有明文。查兩造於信用卡約定條款第25條合意以
    台北地方法院為第一審管轄法院，是本院自有一審管轄權，
    合先敘明。
乙、得心證之理由：
一、原告主張之事實，已據其提出與所述相符之信用卡申請書、
    帳務明細、信用卡約定條款為證，且為被告所不爭執，自應
    認原告之主張為可採信。
二、按（消費借貸之）借用人應於約定期限內，返還與借用物種
    類、品質、數量相同之物，未定返還期限者，借用人得隨時
    返還，貸與人亦得定一個月以上之相當期限，催告返還。民
    法第 478條定有明定。而遲延之債務，以支付金錢為標的者
    ，債權人得請求依法定利率計算之遲延利息。但約定利率較
    高者，仍從其約定利率，同法第233條第1項亦有明文。查被
    告既積欠原告640,649元（消費款631,725元、循環利息8,92
    4元）未為給付，及消費款631,725元部分自94年10月23日起
    至清償之日止，按年息20%計算之利息迄未清償，依約自應
    就其欠款負清償之責。
三、從而，本件原告依信用卡契約訴請被告給付如聲明所示，即
    為有理由，自應准許。
丙、結論：
    本件原告之訴為有理由，依民事訴訟法第385條第1項前段、
    第78條，判決如主文。
中    華    民    國    95    年    3     月    16    日
                  民事第三庭    法  官  林振芳
以上正本係照原本作成
如對本判決上訴，須於判決送達後20日內向本院提出上訴狀
中    華    民    國    95    年    3     月    16    日
                                書記官  李淑芬


司法院資訊處製作；財團法人民間司法改革基金會備份。
